【裁判字號】    98,訴,1580
【裁判日期】    980604
【裁判案由】    毒品危害防制條例
【裁判全文】
臺灣板橋地方法院刑事判決              98年度訴字第1580號
公  訴  人  臺灣板橋地方法院檢察署檢察官
被      告  甲○○
                    （另案於臺灣台北監獄台北分監執行）
上列被告因違反毒品危害防制條例案件，經檢察官提起公訴（98
年度毒偵字第2636號），被告於準備程序中對被訴之事實為有罪
陳述，本院合議庭裁定由受命法官獨任行簡式審判程序，並判決
如下：
    主  文
甲○○施用第一級毒品，累犯，處有期徒刑拾月。扣案殘渣塑膠
袋內所含第一級毒品海洛因殘渣（微量無法秤重）沒收銷燬；上
開殘渣塑膠袋壹只沒收。
    事  實
一、甲○○（原名林義雄）前因施用毒品案件，經本院以九十四
    年度毒聲字第一一○二號、第一四四一號裁定令入勒戒處所
    觀察、勒戒後，認有繼續施用毒品傾向，復經本院以九十四
    年度毒聲字第一八七四號裁定令入戒治處所施以強制戒治，
    於九十五年七月十七日強制戒治執行完畢，並經臺灣板橋地
    方法院檢察署檢察官於同年八月二日以九十五年度戒毒偵字
    第二九○號為不起訴處分確定。又於九十六年間因施用第一
    級毒品案件，經本院以九十六年度訴字第三六八號判處有期
    徒刑六月，嗣經本院以九十六年度聲減字第一九三六號裁定
    減為有期徒刑三月，於九十六年八月二十八日縮刑期滿執行
    完畢。甲○○明知海洛因、甲基安非他命分別係毒品危害防
    制條例所規定之第一級毒品、第二級毒品，不得非法持有、
    施用，竟於上開強制戒治執行完畢釋放後五年內，基於施用
    第一級毒品海洛因、第二級毒品甲基安非他命之犯意，於九
    十八年三月三十一日下午七時許（起訴書就施用甲基安非他
    命部分，誤載為同日經警採尿前回溯九十六小時內之某時許
    ），在臺北縣板橋市○○街十七號四樓住處（起訴書就施用
    甲基安非他命部分，誤載為不詳處所），以將毒品海洛因、
    甲基安非他命加水稀釋，一同置於注射針筒並注射至身體之
    方式，同時施用第一級毒品海洛因、甲基安非他命。嗣於九
    十八年三月三十一日晚間八時許，在臺北縣板橋市○○街一
    ０八巷二十九號，因行跡可疑，為警盤查，並經其同意搜索
    後扣得其所有施用剩餘之海洛因殘渣塑膠袋一只（微量無法
    秤重）。
二、案經臺北縣政府警察局海山分局報請臺灣板橋地方法院檢察
    署檢察官偵查起訴。
    理  由
一、訊據被告甲○○對於上揭時地，施用毒品海洛因、甲基安非
    他命之事實，於本院審理中坦承不諱，並有其施用後剩餘之
    之海洛因殘渣塑膠袋一只（微量無法秤重）扣案可資佐證。
    而被告經警查獲所採集尿液經送鑑定，亦呈海洛因代謝物嗎
    啡、甲基安非他命陽性反應，有臺灣檢驗科技股份有限公司
    九十八年四月十五日（檢體編號Ｂ0000000號）濫用
    藥物檢驗報告、尿液檢體編號及姓名對照表等件在卷可稽。
    又被告前因施用毒品案件，經本院以九十四年度毒聲字第一
    一○二號、第一四四一號裁定令入勒戒處所觀察、勒戒後，
    認有繼續施用毒品傾向，復經本院以九十四年度毒聲字第一
    八七四號裁定令入戒治處所施以強制戒治，於九十五年七月
    十七日強制戒治執行完畢，並經臺灣板橋地方法院檢察署檢
    察官於同年八月二日以九十五年度戒毒偵字第二九○號為不
    起訴處分確定等情，亦有臺灣高等法院被告前案紀錄表附卷
    可憑，足認被告係強制戒治執行完畢釋放後五年內再犯施用
    第一級、第二級毒品罪。本案事證明確，被告犯行洵堪認定
    ，應依法論科。
二、按海洛因、甲基安非他命係毒品危害防制條例第二條第二項
    第一款、第二款所明定之第一級、第二級毒品，不得非法持
    有、施用。核被告所為，係犯毒品危害防制條例第十條第一
    項之施用第一級毒品海洛因罪，及同條第二項之施用第二級
    毒品甲基安非他命罪。其施用第一級毒品海洛因前後持有海
    洛因，施用第二級毒品甲基安非他命前持有甲基安非他命之
    低度行為，應為施用海洛因、甲基安非他命之高度行為所吸
    收，不另論罪。又被告係於九十八年三月三十一日下午七時
    許在上址住處，將甲基安非他命、海洛因加水稀釋，並放在
    注射針筒內，再以注射施用等情，業據其於審理中供明在卷
    ，而依本院歷來審判經驗得知，海洛因、甲基安非他命之施
    用方式，依施用者之使用習慣而有所不同，並無固定之施用
    方式，且確有施用者係將上述二種毒品同時摻水稀釋而以針
    筒注射施用之情形，復參以本件警方查獲被告時並未扣得玻
    璃球或吸食器等一般常見施用甲基安非他命之工具，且被告
    之前均為施用第一級毒品之犯罪紀錄等情，則被告於本院審
    理中供述其於上開時地，同時施用海洛因、甲基安非他命等
    語，尚堪採信。是被告以一施用行為同時施用毒品海洛因、
    甲基安非他命，成立想像競合犯，應依刑法第五十五條之規
    定，從一重論以毒品危害防制條例第十條第一項之施用第一
    級毒品海洛因罪。至公訴意旨認被告上開所犯施用第一級毒
    品、第二級毒品罪，應予分論併罰一節，因缺乏其他積極證
    據證明被告係於不同時間分別施用上開二種毒品，此部分公
    訴論罪之意旨，尚非足採。末查，被告有事實欄所載之有期
    徒刑執行完畢紀錄，有臺灣高等法院被告前案紀錄表在卷可
    按，其於有期徒刑之執行完畢後五年內，故意再犯本件有期
    徒刑以上之罪，為累犯，應依刑法第四十七條第一項之規定
    加重其刑。爰審酌被告犯罪之動機、目的、手段、所生危害
    ，兼衡其施用毒品犯罪戕害一己之身心健康，及其高中肄業
    之智識程度（見警詢筆錄），暨犯後於本院審理中坦承犯行
    之態度等一切情狀，量處如主文所示之刑。
三、扣案之殘渣塑膠袋，係被告施用後剩餘之物，業據被告供述
    在卷，堪認該殘渣袋內含之殘渣（微量無法秤重）係第一級
    毒品海洛因，應依毒品危害防制條例第十八條第一項前段之
    規定，宣告沒收銷燬之，而包裝上開海洛因殘渣之塑膠袋一
    只，係被告所有供施用毒品犯罪時用以盛裝毒品之物，亦據
    被告供明在卷，爰依刑法第三十八條第一項第二款規定宣告
    沒收之。
據上論斷，應依刑事訴訟法第二百七十三條之一第一項、第二百
九十九條第一項前段，毒品危害防制條例第十條第一項、第二項
、第十八條第一項前段，刑法第十一條前段、第五十五條、第四
十七條第一項、第三十八條第一項第二款，判決如主文。
本案經檢察官李巧菱到庭執行職務。
中    華    民    國    98    年    6     月    4     日
                  刑事第十二庭  法  官  楊 志 雄
以上正本證明與原本無異
如不服本判決，應於判決送達後10日內敘明上訴理由，向本院提
出上訴狀 (應附繕本) ，上訴於臺灣高等法院。其未敘述上訴理
由者，應於上訴期間屆滿後20日內向本院補提理由書「切勿逕送
上級法院」。
                                書記官  陳 春 銘
中    華    民    國    98    年    6     月    4     日
附錄本案論罪科刑法條全文：
毒品危害防制條例第十條
施用第一級毒品者，處六月以上五年以下有期徒刑。
施用第二級毒品者，處三年以下有期徒刑。


司法院資訊處製作；財團法人民間司法改革基金會備份。
